臺灣高等法院刑事判決
110年度交上易字第84號
上  訴  人  臺灣新北地方檢察署檢察官
被      告  陳朝陽



上列上訴人因被告公共危險案件，不服臺灣新北地方法院109年
度審交易字第1295號，中華民國109年12月31日第一審判決（起
訴案號：臺灣新北地方檢察署109年度偵字第33523號），提起上
訴，本院判決如下：
    主  文
原判決撤銷。
陳朝陽駕駛動力交通工具而有吐氣所含酒精濃度達每公升零點二
五毫克以上情形，累犯，處有期徒刑伍月，如易科罰金，以新臺
幣壹仟元折算壹日。
    犯罪事實
一、陳朝陽於民國109年8月22日晚間7時許至同日晚間10時許間
    ，在新北市三重區仁義街上之全家便利商店內飲用啤酒2瓶
    後，有吐氣所含酒精濃度達每公升0.25毫克以上之情形，仍
    基於服用酒類而駕駛動力交通工具之犯意，於同日晚間10時
    許，騎乘車號000-000號之普通重型機車上路，嗣行經同市
    區○○街000號前，因停車時不慎擦撞路邊停放之機車，經警
    據報前往處理，而於同日晚間10時45分許測得其吐氣酒精濃
    度達每公升0.80毫克而查獲。
二、案經新北市政府警察局三重分局報告臺灣新北地方檢察署檢
    察官偵查起訴。
    理  由
一、證據能力：
    本案認定犯罪事實所引用之證據資料，檢察官及被告陳朝陽
    均未爭執證據能力（見本院卷第35至36頁），本院審酌該等
    證據作成及取得時之情況，均無顯不可信，證明力明顯過低
    之瑕疵，或違背法定程序取得之情形，且與待證事實具有關
    聯性，認以之作為證據應屬適當，依刑事訴訟法第158條之4
    反面解釋及第159條之5規定，均認有證據能力。
二、認定犯罪事實所憑之證據及理由：
    上開犯罪事實，迭據被告於偵查、原審及本院坦承不諱（見
    偵卷第16至17、83至84頁；審交易卷第36、41頁；本院卷第
    34、37頁），並有新北市政府警察局吐氣酒精濃度檢測程序
    暨拒測法律效果確認單、道路交通事故當事人酒精測定紀錄
    表、財團法人臺灣電子檢驗中心呼氣酒精測試器檢定合格證
    書、新北市政府警察局舉發違反道路交通管理事件通知單、
    道路交通事故現場圖、交通事故現場及車輛外觀照片共9張
    及車輛詳細資料報表附卷可稽（見偵卷第29、33至43、63、
    65、69、71頁），足認被告前揭任意性自白與事實相符，堪
    以採信。本案事證明確，被告犯行洵堪認定，應依法論科。
三、論罪部分：
  ㈠核被告所為，係犯刑法第185條之3第1項第1款之駕駛動力交
    通工具，而有吐氣所含酒精濃度達每公升0.25毫克以上情形
    之公共危險罪。
  ㈡被告前因①公共危險案件，經臺灣新北地方法院以104年度交
    簡字第5625號判決判處有期徒刑3月確定；②公共危險案件，
    經同院以105年度交簡字第1311號判決判處有期徒刑2月確定
    ，嗣前開①②案件所示罪刑，經同院以105年度聲字第2961號
    裁定應執行有期徒刑4月確定，於105年8月30日易科罰金執
    行完畢；③公共危險案件，經同院以107年度交簡字第3635號
    判決判處有期徒刑4月確定，於108年3月18日易科罰金執行
    完畢等情，有被告前案紀錄表在卷可憑，其受有期徒刑執行
    完畢後，5年以內故意再犯本案有期徒刑以上之罪，為累犯
    。爰依司法院釋字第775號解釋意旨，審酌被告前因公共危
    險案件，經法院判處罪刑並執行完畢，理應有所警惕並控管
    行為，竟再犯相同罪名之本案，顯然忽視法律禁令，對刑罰
    反應力薄弱，認本案依累犯規定於加重本刑之處斷刑範
    圍內，再依後述審酌事項量處具體之宣告刑，尚不致使被告
    所受之刑罰超過其所應負擔之罪責，爰依刑法第47條第1項
    規定加重其刑。
四、撤銷改判及量刑之理由：
　㈠原判決以被告犯罪事證明確，予以論罪科刑，固非無見；惟
    原判決科處有期徒刑5月之刑，依刑法第41條規定，得易科
    罰金，卻疏未諭知易科罰金之折算標準，即有未合，檢察官
    執此上訴，指摘原判決不當，為有理由，應由本院撤銷改判
    。　
　㈡爰以行為人之責任為基礎，審酌被告明知服用酒類，對意識
    能力具有不良影響，如酒後駕車，對一般往來之公眾及駕駛
    人自身皆具有高度危險性，竟漠視自身安危，且罔顧公眾安
    全，於服用酒類後其吐氣酒精濃度達每公升0.80毫克，仍貿
    然駕車行駛於道路上，侵害道路交通往來之安全，其所為實
    屬不當，並考量其犯罪之動機、目的、手段、所生危險；兼
    衡被告犯後坦承犯行之態度，自陳國中畢業，與父母親同住
    ，原在工地做粗工，後在家照顧跌倒行動不便之母親（見本
    院卷第37頁）之智識程度及家庭生活狀況等一切情狀，量處
    如主文第2項所示之刑，並諭知易科罰金之折算標準。
據上論斷，應依刑事訴訟法第369條第1項前段、第364條、第299
條第1項前段（依刑事判決精簡原則，僅記載程序法條），判決
如主文。
本案經檢察官吳秉林提起公訴，檢察官陳炎辰提起上訴，檢察官
李豫雙到庭執行職務。
中　　華　　民　　國　　110 　年　　4 　　月　　28　　日
                  刑事第六庭  審判長法  官  劉方慈
                                    法  官  朱嘉川
                                    法  官　曹馨方
以上正本證明與原本無異。
不得上訴。
                                    書記官　游秀珠
中　　華　　民　　國　　110 　年　　4 　　月　　28　　日
附錄：本案論罪科刑法條全文
中華民國刑法第185條之3
駕駛動力交通工具而有下列情形之一者，處2年以下有期徒刑，
得併科20萬元以下罰金：
一、吐氣所含酒精濃度達每公升零點25毫克或血液中酒精濃度達
    百分之零點零5以上。
二、有前款以外之其他情事足認服用酒類或其他相類之物，致不
    能安全駕駛。
三、服用毒品、麻醉藥品或其他相類之物，致不能安全駕駛。
因而致人於死者，處3年以上10年以下有期徒刑；致重傷者，處1
年以上7年以下有期徒刑。
曾犯本條或陸海空軍刑法第54條之罪，經有罪判決確定或經緩起
訴處分確定，於5年內再犯第1項之罪因而致人於死者，處無期徒
刑或5年以上有期徒刑；致重傷者，處3年以上10年以下有期徒刑
。